【裁判字號】    97,簡上,770
【裁判日期】    971127
【裁判案由】    竊盜
【裁判全文】
臺灣桃園地方法院刑事判決             97年度簡上字第770號
上  訴  人
即  被  告  甲○○
                    1號
上列上訴人即被告因竊盜案件，不服本院97年度桃簡字第2318號
，中華民國97年8 月11日第一審刑事簡易判決（聲請簡易判決處
刑書案號：97年度速偵字第2726號），提起上訴，本院管轄之第
二審地方法院合議庭判決如下：
    主  文
上訴駁回。
    事  實
一、甲○○於民國96年間因詐欺案件，經台灣板橋地方法院判處
    有期徒刑5 月，減為有期徒刑2 月又15日，緩刑2 年，於96
    年12月26日確定，現仍在緩刑期間內。竟不思悔改，其意圖
    為自己不法之所有，基於竊盜之犯意，於97年7 月23日上午
    7 時許在台北縣林口鄉○○○路○ 段388 之1 號建築工地內
    ，徒手竊取該工地鋼鐵材料負責人丙○○所管領持有之每支
    長約110 公分之10分鋼筋8 支（價值約新台幣〈下同〉1,20
    0 元）得手，並攜出該工地。嗣於同日上午9 時許，其騎乘
    車牌號碼GGW- 516號重型機車，載上開竊得之鋼筋至桃園縣
    龜山鄉○○路1037號之某資源回收場前欲變賣時，為警發覺
    可疑，上前盤查，其向警員稱係在其任職之工地撿來的，經
    警至上開工地詢問丙○○，經丙○○指明甲○○並未經其同
    意取走該等鋼筋而為警查獲。
二、案經桃園縣政府警察局移送台灣桃園地方法院檢察署檢察官
    偵查後聲請以簡易判決處刑。
    理  由
一、訊據上訴人即被告甲○○固坦承於上揭時、地拿取上揭鋼筋
    而欲變賣時為警查獲之事實，惟矢口否認有何竊盜犯行，辯
    稱：該工地負責人丙○○有同意伊可拿取工地內廢鐵變賣，
    當時丙○○係因不知遭警查獲者係伊，方提出告訴云云。經
    查：
（一）被告甲○○確於97年7 月23日上午7 時許在台北縣林口鄉
      ○○○路1 段388 之1 號建築工地內拿取上揭鋼筋，此為
      被告所坦認，核與證人即被害人丙○○於本院審理時證述
      情節相符，復有卷附贓物領據1 份、贓物照片2 張可稽。
（二）至被告雖以前詞置辯，惟查：
    1.證人即被害人丙○○於本院審理時證稱：在被告搬取鋼筋
      之前並無與被告碰面，且被告本次也未告知伊要搬取鋼筋
      ，伊完全不知道被告去搬鋼筋等語（見本院97年11月13日
      審判筆錄第6 頁）。另證人即警員乙○○於本院審理時亦
      證稱：警方有詢問丙○○是否同意被告拿走鋼筋，丙○○
      表示沒有同意，且在現場時有告訴丙○○係被告拿走鋼筋
      ，並且告知被告是晚班警衛，丙○○亦知悉係晚班警衛拿
      取鋼筋的等語（見本院97年11月13日審判筆錄第3 、4 頁
      ），被告上開所辯，核與證人丙○○、乙○○證述內容不
      符，即難採信。
    2.查該工地之不要之鋼筋或廢鐵有一定之處理程序，業據證
      人丙○○於本院審理時證述明確，被告為該工地警衛，本
      即無不知之理，而被告拿取之上開鋼筋雖價值不高，但亦
      非全然無價值之物，而拿取他人所有之財物需經有權者同
      意，亦為一般國民所共知；另參諸被告於本件之前，曾事
      先取得證人丙○○之同意後拿取該工地內鋼筋，顯見被告
      確知悉拿取該工地內鋼筋須經證人丙○○同意，則被告本
      件並未經證人丙○○同意即拿取上揭鋼筋，且前亦未取得
      證人丙○○概括同意其爾後可恣意拿取該工地內鋼筋，被
      告自難謂無不法所有之意圖。況被告於警詢及檢察官訊問
      時均坦承本件竊盜犯行，且從未辯稱此節（即證人丙○○
      有同意其可拿取工地內廢鐵變賣），是本件於本院審理時
      方矢口否認犯行，並以前詞置辯，顯係卸責之詞，不足採
      信。
（三）本件事證明確，被告犯行堪予認定，應依法論科。
二、核被告甲○○所為，係犯刑法第320 條第1 項之普通竊盜罪
    。原審以被告上揭罪證明確，適用刑事訴訟法第449 條第1
    項、刑法第320 條第1 項、第41條第1 項前段、刑法施行法
    第1 條之1 第1 項、第2 項前段規定，並審酌被告前曾於96
    年間因詐欺案件，經台灣板橋地方法院判處有期徒刑5 月，
    減為有期徒刑2 月又15日，緩刑2 年，於96年12月26日確定
    ，現仍在緩刑期間內，素行不佳，係以徒手方式行竊上開物
    品，所竊財物僅值約1,200 元，價值不高，竊取後不久即被
    查獲，贓物已由被害人領回，所生危害程度不重，犯後態度
    及其他一切情狀，量處拘役30日，並諭知易科罰金以1,000
    元折算1 日，核其認事用法，俱無違誤，量刑亦屬妥適，被
    告上訴否認犯罪，為無理由，應予駁回。
據上論斷，應依刑事訴訟法第455 條之1 第3 項、第368 條，判
決如主文。
本案經檢察官陳仁傑到庭執行職務。
中    華    民    國    97    年    11    月    27    日
                  刑事第一庭審判長法  官  曾淑華
                                  法  官  顧正德
                                  法  官  鄭吉雄
以上正本證明與原本無異。
不得上訴。
                                  書記官  劉宗源
中    華    民    國    97    年    11    月    27    日


司法院資訊處製作；財團法人民間司法改革基金會備份。
